<?xml version="1.0" encoding="utf-8"?>
<word>
  <form>niyuyiyximuwupe</form>
  <resultSoFar>
    <morph type="pfx" wordType="181">
      <shortName>ni- (1SgSubj): ni</shortName>
      <alloform>ni-</alloform>
      <gloss>1SgSubj</gloss>
      <citationForm>ni</citationForm>
      <inflMsa cat="146" catAbbr="V" slot="181" slotAbbr="Subject" slotOptional="true" />
    </morph>
    <morph type="pfx" wordType="182">
      <shortName>yu- (2SgObj): yu</shortName>
      <alloform>yu-</alloform>
      <gloss>2SgObj</gloss>
      <citationForm>yu</citationForm>
      <inflMsa cat="146" catAbbr="V" slot="182" slotAbbr="Object" slotOptional="false" />
    </morph>
    <stem syncat="168" syncatAbbr="trans" inflClass="179" inflClassAbbr="2" requiresInfl="+" blocksInfl="-">
      <stemName id="45382">Present tense or 2nd Person</stemName>
      <stem syncat="168" syncatAbbr="trans" inflClass="178" inflClassAbbr="1" requiresInfl="+" blocksInfl="-">
        <stemName id="45382">Present tense or 2nd Person</stemName>
        <stem syncat="168" syncatAbbr="trans" inflClass="178" inflClassAbbr="1" requiresInfl="+">
          <morph type="root" wordType="root">
            <shortName>yiy (testing): wow</shortName>
            <alloform>yiy</alloform>
            <stemName id="45382">Present tense or 2nd Person</stemName>
            <gloss>testing</gloss>
            <citationForm>wow</citationForm>
            <stemMsa cat="168" catAbbr="trans" inflClass="178" inflClassAbbr="1" requiresInfl="+" />
          </morph>
        </stem>
        <stem syncat="73" syncatAbbr="Adv" inflClass="0" inflClassAbbr="" requiresInfl="-">
          <morph type="root" wordType="root">
            <shortName>ximu (slowly): ximu</shortName>
            <alloform>ximu</alloform>
            <gloss>slowly</gloss>
            <citationForm>ximu</citationForm>
            <stemMsa cat="73" catAbbr="Adv" inflClass="0" requiresInfl="-" />
          </morph>
        </stem>
      </stem>
      <morph type="sfx" wordType="derivSfx">
        <shortName>-wu (???): wu</shortName>
        <alloform>-wu</alloform>
        <gloss>???</gloss>
        <citationForm>wu</citationForm>
        <derivMsa fromCat="168" fromCatAbbr="trans" toCat="168" toCatAbbr="trans" fromInflClass="0" toInflClass="179" toInflClassAbbr="2" requiresInfl="+" />
      </morph>
    </stem>
    <morph type="sfx" wordType="180">
      <shortName>-pe (Future): gu</shortName>
      <alloform>-pe</alloform>
      <gloss>Future</gloss>
      <citationForm>gu</citationForm>
      <inflClasses>
        <inflClass hvo="179" abbr="2" />
      </inflClasses>
      <inflMsa cat="146" catAbbr="V" slot="180" slotAbbr="Tense" slotOptional="false">
        <fs id="6173">
          <feature>
            <name>absolute tense</name>
            <value>future tense</value>
          </feature>
        </fs>
      </inflMsa>
    </morph>
  </resultSoFar>
  <seq step="Try to build a Full analysis node on an uninflected Stem node.">
    <morph type="pfx" wordType="181">
      <shortName>ni- (1SgSubj): ni</shortName>
      <alloform>ni-</alloform>
      <gloss>1SgSubj</gloss>
      <citationForm>ni</citationForm>
      <inflMsa cat="146" catAbbr="V" slot="181" slotAbbr="Subject" slotOptional="true" />
    </morph>
    <morph type="pfx" wordType="182">
      <shortName>yu- (2SgObj): yu</shortName>
      <alloform>yu-</alloform>
      <gloss>2SgObj</gloss>
      <citationForm>yu</citationForm>
      <inflMsa cat="146" catAbbr="V" slot="182" slotAbbr="Object" slotOptional="false" />
    </morph>
    <full syncat="168" syncatAbbr="trans" requiresInfl="+" inflected="-">
      <stem syncat="168" syncatAbbr="trans" inflClass="179" inflClassAbbr="2" requiresInfl="+" blocksInfl="-">
        <stemName id="45382">Present tense or 2nd Person</stemName>
        <stem syncat="168" syncatAbbr="trans" inflClass="178" inflClassAbbr="1" requiresInfl="+" blocksInfl="-">
          <stemName id="45382">Present tense or 2nd Person</stemName>
          <stem syncat="168" syncatAbbr="trans" inflClass="178" inflClassAbbr="1" requiresInfl="+">
            <morph type="root" wordType="root">
              <shortName>yiy (testing): wow</shortName>
              <alloform>yiy</alloform>
              <stemName id="45382">Present tense or 2nd Person</stemName>
              <gloss>testing</gloss>
              <citationForm>wow</citationForm>
              <stemMsa cat="168" catAbbr="trans" inflClass="178" inflClassAbbr="1" requiresInfl="+" />
            </morph>
          </stem>
          <stem syncat="73" syncatAbbr="Adv" inflClass="0" inflClassAbbr="" requiresInfl="-">
            <morph type="root" wordType="root">
              <shortName>ximu (slowly): ximu</shortName>
              <alloform>ximu</alloform>
              <gloss>slowly</gloss>
              <citationForm>ximu</citationForm>
              <stemMsa cat="73" catAbbr="Adv" inflClass="0" requiresInfl="-" />
            </morph>
          </stem>
        </stem>
        <morph type="sfx" wordType="derivSfx">
          <shortName>-wu (???): wu</shortName>
          <alloform>-wu</alloform>
          <gloss>???</gloss>
          <citationForm>wu</citationForm>
          <derivMsa fromCat="168" fromCatAbbr="trans" toCat="168" toCatAbbr="trans" fromInflClass="0" toInflClass="179" toInflClassAbbr="2" requiresInfl="+" />
        </morph>
      </stem>
    </full>
    <morph type="sfx" wordType="180">
      <shortName>-pe (Future): gu</shortName>
      <alloform>-pe</alloform>
      <gloss>Future</gloss>
      <citationForm>gu</citationForm>
      <inflClasses>
        <inflClass hvo="179" abbr="2" />
      </inflClasses>
      <inflMsa cat="146" catAbbr="V" slot="180" slotAbbr="Tense" slotOptional="false">
        <fs id="6173">
          <feature>
            <name>absolute tense</name>
            <value>future tense</value>
          </feature>
        </fs>
      </inflMsa>
    </morph>
  </seq>
  <seq step="Try to apply inflectional template 'Possessed noun'.  The result will be a Full analysis node.">
    <morph type="pfx" wordType="181">
      <shortName>ni- (1SgSubj): ni</shortName>
      <alloform>ni-</alloform>
      <gloss>1SgSubj</gloss>
      <citationForm>ni</citationForm>
      <inflMsa cat="146" catAbbr="V" slot="181" slotAbbr="Subject" slotOptional="true" />
    </morph>
    <morph type="pfx" wordType="182">
      <shortName>yu- (2SgObj): yu</shortName>
      <alloform>yu-</alloform>
      <gloss>2SgObj</gloss>
      <citationForm>yu</citationForm>
      <inflMsa cat="146" catAbbr="V" slot="182" slotAbbr="Object" slotOptional="false" />
    </morph>
    <full syncat="168" syncatAbbr="trans" requiresInfl="-" inflected="+">
      <failure>The  category (N) of the inflectional template "Possessed noun" is incompatible with the category (trans) of the stem.</failure><stem syncat="168" syncatAbbr="trans" inflClass="179" inflClassAbbr="2" requiresInfl="+" blocksInfl="-"><stemName id="45382">Present tense or 2nd Person</stemName><stem syncat="168" syncatAbbr="trans" inflClass="178" inflClassAbbr="1" requiresInfl="+" blocksInfl="-"><stemName id="45382">Present tense or 2nd Person</stemName><stem syncat="168" syncatAbbr="trans" inflClass="178" inflClassAbbr="1" requiresInfl="+"><morph type="root" wordType="root"><shortName>yiy (testing): wow</shortName><alloform>yiy</alloform><stemName id="45382">Present tense or 2nd Person</stemName><gloss>testing</gloss><citationForm>wow</citationForm><stemMsa cat="168" catAbbr="trans" inflClass="178" inflClassAbbr="1" requiresInfl="+" /></morph></stem><stem syncat="73" syncatAbbr="Adv" inflClass="0" inflClassAbbr="" requiresInfl="-"><morph type="root" wordType="root"><shortName>ximu (slowly): ximu</shortName><alloform>ximu</alloform><gloss>slowly</gloss><citationForm>ximu</citationForm><stemMsa cat="73" catAbbr="Adv" inflClass="0" requiresInfl="-" /></morph></stem></stem><morph type="sfx" wordType="derivSfx"><shortName>-wu (???): wu</shortName><alloform>-wu</alloform><gloss>???</gloss><citationForm>wu</citationForm><derivMsa fromCat="168" fromCatAbbr="trans" toCat="168" toCatAbbr="trans" fromInflClass="0" toInflClass="179" toInflClassAbbr="2" requiresInfl="+" /></morph></stem></full>
    <morph type="sfx" wordType="180">
      <shortName>-pe (Future): gu</shortName>
      <alloform>-pe</alloform>
      <gloss>Future</gloss>
      <citationForm>gu</citationForm>
      <inflClasses>
        <inflClass hvo="179" abbr="2" />
      </inflClasses>
      <inflMsa cat="146" catAbbr="V" slot="180" slotAbbr="Tense" slotOptional="false">
        <fs id="6173">
          <feature>
            <name>absolute tense</name>
            <value>future tense</value>
          </feature>
        </fs>
      </inflMsa>
    </morph>
  </seq>
  <seq step="Try to apply inflectional template 'test stem name features'.  The result will be a Full analysis node.">
    <morph type="pfx" wordType="181">
      <shortName>ni- (1SgSubj): ni</shortName>
      <alloform>ni-</alloform>
      <gloss>1SgSubj</gloss>
      <citationForm>ni</citationForm>
      <inflMsa cat="146" catAbbr="V" slot="181" slotAbbr="Subject" slotOptional="true" />
    </morph>
    <morph type="pfx" wordType="182">
      <shortName>yu- (2SgObj): yu</shortName>
      <alloform>yu-</alloform>
      <gloss>2SgObj</gloss>
      <citationForm>yu</citationForm>
      <inflMsa cat="146" catAbbr="V" slot="182" slotAbbr="Object" slotOptional="false" />
    </morph>
    <full syncat="168" syncatAbbr="trans" requiresInfl="-" inflected="+">
      <failure>The  category (comm) of the inflectional template "test stem name features" is incompatible with the category (trans) of the stem.</failure><stem syncat="168" syncatAbbr="trans" inflClass="179" inflClassAbbr="2" requiresInfl="+" blocksInfl="-"><stemName id="45382">Present tense or 2nd Person</stemName><stem syncat="168" syncatAbbr="trans" inflClass="178" inflClassAbbr="1" requiresInfl="+" blocksInfl="-"><stemName id="45382">Present tense or 2nd Person</stemName><stem syncat="168" syncatAbbr="trans" inflClass="178" inflClassAbbr="1" requiresInfl="+"><morph type="root" wordType="root"><shortName>yiy (testing): wow</shortName><alloform>yiy</alloform><stemName id="45382">Present tense or 2nd Person</stemName><gloss>testing</gloss><citationForm>wow</citationForm><stemMsa cat="168" catAbbr="trans" inflClass="178" inflClassAbbr="1" requiresInfl="+" /></morph></stem><stem syncat="73" syncatAbbr="Adv" inflClass="0" inflClassAbbr="" requiresInfl="-"><morph type="root" wordType="root"><shortName>ximu (slowly): ximu</shortName><alloform>ximu</alloform><gloss>slowly</gloss><citationForm>ximu</citationForm><stemMsa cat="73" catAbbr="Adv" inflClass="0" requiresInfl="-" /></morph></stem></stem><morph type="sfx" wordType="derivSfx"><shortName>-wu (???): wu</shortName><alloform>-wu</alloform><gloss>???</gloss><citationForm>wu</citationForm><derivMsa fromCat="168" fromCatAbbr="trans" toCat="168" toCatAbbr="trans" fromInflClass="0" toInflClass="179" toInflClassAbbr="2" requiresInfl="+" /></morph></stem><failure>The inflectional template named 'test stem name features' for category 'common noun' failed because the required suffix slot 'Gender' was not found.</failure></full>
    <morph type="sfx" wordType="180">
      <shortName>-pe (Future): gu</shortName>
      <alloform>-pe</alloform>
      <gloss>Future</gloss>
      <citationForm>gu</citationForm>
      <inflClasses>
        <inflClass hvo="179" abbr="2" />
      </inflClasses>
      <inflMsa cat="146" catAbbr="V" slot="180" slotAbbr="Tense" slotOptional="false">
        <fs id="6173">
          <feature>
            <name>absolute tense</name>
            <value>future tense</value>
          </feature>
        </fs>
      </inflMsa>
    </morph>
  </seq>
  <seq step="Try to apply inflectional template 'Intransitive verb'.  The result will be a Full analysis node.">
    <morph type="pfx" wordType="181">
      <shortName>ni- (1SgSubj): ni</shortName>
      <alloform>ni-</alloform>
      <gloss>1SgSubj</gloss>
      <citationForm>ni</citationForm>
      <inflMsa cat="146" catAbbr="V" slot="181" slotAbbr="Subject" slotOptional="true" />
    </morph>
    <morph type="pfx" wordType="182">
      <shortName>yu- (2SgObj): yu</shortName>
      <alloform>yu-</alloform>
      <gloss>2SgObj</gloss>
      <citationForm>yu</citationForm>
      <inflMsa cat="146" catAbbr="V" slot="182" slotAbbr="Object" slotOptional="false" />
    </morph>
    <full syncat="168" syncatAbbr="trans" requiresInfl="-" inflected="+">
      <failure>The  category (intrans) of the inflectional template "Intransitive verb" is incompatible with the category (trans) of the stem.</failure>
      <fs id="UnificationOf(EmptyandUnificationOf(Emptyand6173))">
        <feature>
          <name>absolute tense</name>
          <value>future tense</value>
        </feature>
      </fs>
      <stem syncat="168" syncatAbbr="trans" inflClass="179" inflClassAbbr="2" requiresInfl="+" blocksInfl="-">
        <stemName id="45382">Present tense or 2nd Person</stemName>
        <stem syncat="168" syncatAbbr="trans" inflClass="178" inflClassAbbr="1" requiresInfl="+" blocksInfl="-">
          <stemName id="45382">Present tense or 2nd Person</stemName>
          <stem syncat="168" syncatAbbr="trans" inflClass="178" inflClassAbbr="1" requiresInfl="+">
            <morph type="root" wordType="root">
              <shortName>yiy (testing): wow</shortName>
              <alloform>yiy</alloform>
              <stemName id="45382">Present tense or 2nd Person</stemName>
              <gloss>testing</gloss>
              <citationForm>wow</citationForm>
              <stemMsa cat="168" catAbbr="trans" inflClass="178" inflClassAbbr="1" requiresInfl="+" />
            </morph>
          </stem>
          <stem syncat="73" syncatAbbr="Adv" inflClass="0" inflClassAbbr="" requiresInfl="-">
            <morph type="root" wordType="root">
              <shortName>ximu (slowly): ximu</shortName>
              <alloform>ximu</alloform>
              <gloss>slowly</gloss>
              <citationForm>ximu</citationForm>
              <stemMsa cat="73" catAbbr="Adv" inflClass="0" requiresInfl="-" />
            </morph>
          </stem>
        </stem>
        <morph type="sfx" wordType="derivSfx">
          <shortName>-wu (???): wu</shortName>
          <alloform>-wu</alloform>
          <gloss>???</gloss>
          <citationForm>wu</citationForm>
          <derivMsa fromCat="168" fromCatAbbr="trans" toCat="168" toCatAbbr="trans" fromInflClass="0" toInflClass="179" toInflClassAbbr="2" requiresInfl="+" />
        </morph>
      </stem>
      <morph type="sfx" wordType="180">
        <shortName>-pe (Future): gu</shortName>
        <alloform>-pe</alloform>
        <gloss>Future</gloss>
        <citationForm>gu</citationForm>
        <inflClasses>
          <inflClass hvo="179" abbr="2" />
        </inflClasses>
        <inflMsa cat="146" catAbbr="V" slot="180" slotAbbr="Tense" slotOptional="false">
          <fs id="6173">
            <feature>
              <name>absolute tense</name>
              <value>future tense</value>
            </feature>
          </fs>
        </inflMsa>
      </morph>
    </full>
  </seq>
  <seq step="Try to apply inflectional template 'Stative verb'.  The result will be a Full analysis node.">
    <morph type="pfx" wordType="181">
      <shortName>ni- (1SgSubj): ni</shortName>
      <alloform>ni-</alloform>
      <gloss>1SgSubj</gloss>
      <citationForm>ni</citationForm>
      <inflMsa cat="146" catAbbr="V" slot="181" slotAbbr="Subject" slotOptional="true" />
    </morph>
    <morph type="pfx" wordType="182">
      <shortName>yu- (2SgObj): yu</shortName>
      <alloform>yu-</alloform>
      <gloss>2SgObj</gloss>
      <citationForm>yu</citationForm>
      <inflMsa cat="146" catAbbr="V" slot="182" slotAbbr="Object" slotOptional="false" />
    </morph>
    <full syncat="168" syncatAbbr="trans" requiresInfl="-" inflected="+">
      <failure>The  category (sta) of the inflectional template "Stative verb" is incompatible with the category (trans) of the stem.</failure>
      <stem syncat="168" syncatAbbr="trans" inflClass="179" inflClassAbbr="2" requiresInfl="+" blocksInfl="-">
        <stemName id="45382">Present tense or 2nd Person</stemName>
        <stem syncat="168" syncatAbbr="trans" inflClass="178" inflClassAbbr="1" requiresInfl="+" blocksInfl="-">
          <stemName id="45382">Present tense or 2nd Person</stemName>
          <stem syncat="168" syncatAbbr="trans" inflClass="178" inflClassAbbr="1" requiresInfl="+">
            <morph type="root" wordType="root">
              <shortName>yiy (testing): wow</shortName>
              <alloform>yiy</alloform>
              <stemName id="45382">Present tense or 2nd Person</stemName>
              <gloss>testing</gloss>
              <citationForm>wow</citationForm>
              <stemMsa cat="168" catAbbr="trans" inflClass="178" inflClassAbbr="1" requiresInfl="+" />
            </morph>
          </stem>
          <stem syncat="73" syncatAbbr="Adv" inflClass="0" inflClassAbbr="" requiresInfl="-">
            <morph type="root" wordType="root">
              <shortName>ximu (slowly): ximu</shortName>
              <alloform>ximu</alloform>
              <gloss>slowly</gloss>
              <citationForm>ximu</citationForm>
              <stemMsa cat="73" catAbbr="Adv" inflClass="0" requiresInfl="-" />
            </morph>
          </stem>
        </stem>
        <morph type="sfx" wordType="derivSfx">
          <shortName>-wu (???): wu</shortName>
          <alloform>-wu</alloform>
          <gloss>???</gloss>
          <citationForm>wu</citationForm>
          <derivMsa fromCat="168" fromCatAbbr="trans" toCat="168" toCatAbbr="trans" fromInflClass="0" toInflClass="179" toInflClassAbbr="2" requiresInfl="+" />
        </morph>
      </stem>
      <failure>The inflectional template named 'Stative verb' for category 'stative' failed because the required suffix slot 'Tense' was not found.</failure>
    </full>
    <morph type="sfx" wordType="180">
      <shortName>-pe (Future): gu</shortName>
      <alloform>-pe</alloform>
      <gloss>Future</gloss>
      <citationForm>gu</citationForm>
      <inflClasses>
        <inflClass hvo="179" abbr="2" />
      </inflClasses>
      <inflMsa cat="146" catAbbr="V" slot="180" slotAbbr="Tense" slotOptional="false">
        <fs id="6173">
          <feature>
            <name>absolute tense</name>
            <value>future tense</value>
          </feature>
        </fs>
      </inflMsa>
    </morph>
  </seq>
  <seq step="Try to apply inflectional template 'Transitive verb'.  The result will be a Full analysis node.">
    <full syncat="168" syncatAbbr="trans" requiresInfl="-" inflected="+">
      <fs id="UnificationOf(EmptyandUnificationOf(Emptyand6173))">
        <feature>
          <name>absolute tense</name>
          <value>future tense</value>
        </feature>
      </fs>
      <failure>A stem allomorph belongs to Stem Name 'Present tense or 2nd Person' so the word must be inflected for certain features, but it is not.  The possible feature sets it must be inflected for are: [absolute tense:present tense] or [subject agreement:[person:second person]].  The inflected features for this word are: [absolute tense:future tense].</failure>
      <morph type="pfx" wordType="181">
        <shortName>ni- (1SgSubj): ni</shortName>
        <alloform>ni-</alloform>
        <gloss>1SgSubj</gloss>
        <citationForm>ni</citationForm>
        <inflMsa cat="146" catAbbr="V" slot="181" slotAbbr="Subject" slotOptional="true" />
      </morph>
      <morph type="pfx" wordType="182">
        <shortName>yu- (2SgObj): yu</shortName>
        <alloform>yu-</alloform>
        <gloss>2SgObj</gloss>
        <citationForm>yu</citationForm>
        <inflMsa cat="146" catAbbr="V" slot="182" slotAbbr="Object" slotOptional="false" />
      </morph>
      <stem syncat="168" syncatAbbr="trans" inflClass="179" inflClassAbbr="2" requiresInfl="+" blocksInfl="-">
        <stemName id="45382">Present tense or 2nd Person</stemName>
        <stem syncat="168" syncatAbbr="trans" inflClass="178" inflClassAbbr="1" requiresInfl="+" blocksInfl="-">
          <stemName id="45382">Present tense or 2nd Person</stemName>
          <stem syncat="168" syncatAbbr="trans" inflClass="178" inflClassAbbr="1" requiresInfl="+">
            <morph type="root" wordType="root">
              <shortName>yiy (testing): wow</shortName>
              <alloform>yiy</alloform>
              <stemName id="45382">Present tense or 2nd Person</stemName>
              <gloss>testing</gloss>
              <citationForm>wow</citationForm>
              <stemMsa cat="168" catAbbr="trans" inflClass="178" inflClassAbbr="1" requiresInfl="+" />
            </morph>
          </stem>
          <stem syncat="73" syncatAbbr="Adv" inflClass="0" inflClassAbbr="" requiresInfl="-">
            <morph type="root" wordType="root">
              <shortName>ximu (slowly): ximu</shortName>
              <alloform>ximu</alloform>
              <gloss>slowly</gloss>
              <citationForm>ximu</citationForm>
              <stemMsa cat="73" catAbbr="Adv" inflClass="0" requiresInfl="-" />
            </morph>
          </stem>
        </stem>
        <morph type="sfx" wordType="derivSfx">
          <shortName>-wu (???): wu</shortName>
          <alloform>-wu</alloform>
          <gloss>???</gloss>
          <citationForm>wu</citationForm>
          <derivMsa fromCat="168" fromCatAbbr="trans" toCat="168" toCatAbbr="trans" fromInflClass="0" toInflClass="179" toInflClassAbbr="2" requiresInfl="+" />
        </morph>
      </stem>
      <morph type="sfx" wordType="180">
        <shortName>-pe (Future): gu</shortName>
        <alloform>-pe</alloform>
        <gloss>Future</gloss>
        <citationForm>gu</citationForm>
        <inflClasses>
          <inflClass hvo="179" abbr="2" />
        </inflClasses>
        <inflMsa cat="146" catAbbr="V" slot="180" slotAbbr="Tense" slotOptional="false">
          <fs id="6173">
            <feature>
              <name>absolute tense</name>
              <value>future tense</value>
            </feature>
          </fs>
        </inflMsa>
      </morph>
    </full>
  </seq>
  <seq step="Try to apply inflectional template 'Bitransitive verb'.  The result will be a Full analysis node.">
    <full syncat="168" syncatAbbr="trans" requiresInfl="-" inflected="+">
      <failure>The  category (bitrans) of the inflectional template "Bitransitive verb" is incompatible with the category (trans) of the stem.</failure>
      <fs id="UnificationOf(EmptyandUnificationOf(Emptyand6173))">
        <feature>
          <name>absolute tense</name>
          <value>future tense</value>
        </feature>
      </fs>
      <morph type="pfx" wordType="181">
        <shortName>ni- (1SgSubj): ni</shortName>
        <alloform>ni-</alloform>
        <gloss>1SgSubj</gloss>
        <citationForm>ni</citationForm>
        <inflMsa cat="146" catAbbr="V" slot="181" slotAbbr="Subject" slotOptional="true" />
      </morph>
      <morph type="pfx" wordType="182">
        <shortName>yu- (2SgObj): yu</shortName>
        <alloform>yu-</alloform>
        <gloss>2SgObj</gloss>
        <citationForm>yu</citationForm>
        <inflMsa cat="146" catAbbr="V" slot="182" slotAbbr="Object" slotOptional="false" />
      </morph>
      <stem syncat="168" syncatAbbr="trans" inflClass="179" inflClassAbbr="2" requiresInfl="+" blocksInfl="-">
        <stemName id="45382">Present tense or 2nd Person</stemName>
        <stem syncat="168" syncatAbbr="trans" inflClass="178" inflClassAbbr="1" requiresInfl="+" blocksInfl="-">
          <stemName id="45382">Present tense or 2nd Person</stemName>
          <stem syncat="168" syncatAbbr="trans" inflClass="178" inflClassAbbr="1" requiresInfl="+">
            <morph type="root" wordType="root">
              <shortName>yiy (testing): wow</shortName>
              <alloform>yiy</alloform>
              <stemName id="45382">Present tense or 2nd Person</stemName>
              <gloss>testing</gloss>
              <citationForm>wow</citationForm>
              <stemMsa cat="168" catAbbr="trans" inflClass="178" inflClassAbbr="1" requiresInfl="+" />
            </morph>
          </stem>
          <stem syncat="73" syncatAbbr="Adv" inflClass="0" inflClassAbbr="" requiresInfl="-">
            <morph type="root" wordType="root">
              <shortName>ximu (slowly): ximu</shortName>
              <alloform>ximu</alloform>
              <gloss>slowly</gloss>
              <citationForm>ximu</citationForm>
              <stemMsa cat="73" catAbbr="Adv" inflClass="0" requiresInfl="-" />
            </morph>
          </stem>
        </stem>
        <morph type="sfx" wordType="derivSfx">
          <shortName>-wu (???): wu</shortName>
          <alloform>-wu</alloform>
          <gloss>???</gloss>
          <citationForm>wu</citationForm>
          <derivMsa fromCat="168" fromCatAbbr="trans" toCat="168" toCatAbbr="trans" fromInflClass="0" toInflClass="179" toInflClassAbbr="2" requiresInfl="+" />
        </morph>
      </stem>
      <morph type="sfx" wordType="180">
        <shortName>-pe (Future): gu</shortName>
        <alloform>-pe</alloform>
        <gloss>Future</gloss>
        <citationForm>gu</citationForm>
        <inflClasses>
          <inflClass hvo="179" abbr="2" />
        </inflClasses>
        <inflMsa cat="146" catAbbr="V" slot="180" slotAbbr="Tense" slotOptional="false">
          <fs id="6173">
            <feature>
              <name>absolute tense</name>
              <value>future tense</value>
            </feature>
          </fs>
        </inflMsa>
      </morph>
    </full>
  </seq>
</word>